臺灣屏東地方法院民事判決
111年度屏簡字第198號
原      告  良京實業股份有限公司

法定代理人  平川秀一郎

訴訟代理人  曾玟玟  

被      告  方月貴  

上列當事人間請求清償借款事件，本院於民國111年5月17日言詞
辯論終結，判決如下：
    主  文
一、被告應給付原告新臺幣（下同）102,613元，及自民國96年
    10月1日起至104年8月31止，按年息百分之18計算之利息，
    暨自104年9月1日起至清償日止，按年息百分之15計算之利
    息；並自96年11月2日起至清償日止，逾期在6個月內者，按
    上述利率百分之10，逾期超過6個月者，按上述利率百分之2
    0計算之違約金。
二、訴訟費用1,110元由被告負擔。
三、本判決得假執行，被告如預以102,613元為原告供擔保得免
    為假執行。
    理由要領
一、原告主張被告前向原債權人寶華商業銀行股份有限公司（下
    稱寶華銀行）申請小額循環信用貸款，最高額度30萬元，借
    款動用期間自核准日起為期1年，期滿30日前，如立約人不
    為書面反對續約之意思表示並經審核同意者，得以同一內容
    繼續延長1年，不另換約，其後每年屆期時亦同，並約定借
    款利息利率按年息18％計算之，按日計息，每月15日為最終
    繳款日，應繳足最低應繳款，如未按期繳款時，債權全部視
    為到期，依契約第8條，逾期按貸款總額自應償日起，逾期
    在6個月內者，按上述利率百分之10，逾期超過6個月者，按
    上述利率百分之20計算之違約金。被告自96年10月1日起未
    依約繳款，至今尚積欠如主文第1項所示之金額、利息、違
    約金，嗣原債權人將上開債權讓與原告等情，業據其提出魔
    力現金卡申請書及約定書、分攤表、債權讓與證明書及債權
    讓與公告報紙等件為證，且經本院核對無訛，而被告經合法
    通知，並未到場爭執，亦未提出書狀作何聲明或陳述以供參
    酌。本院審酌原告所提上開資料，堪信原告主張為真實。從
    而，原告依據消費借貸及債權讓與之法律關係，請求被告給
    付原告如主文第1項所示之金額、利息與違約金，為有理由
    ，應予准許。
二、又本件係適用簡易訴訟程序所為被告敗訴之判決，應依民事
    訴訟法第389條第3項規定依職權宣告得假執行，並準用第39
    2條第2項規定，職權酌定被告如預供擔保得免假執行，並依
    確定被告應負擔之訴訟費用額為1,110元。
中　　華　　民　　國　　111 　年　　5 　　月　　31　　日
                 屏東簡易庭        法　官 潘  快
正本係照原本作成。
如不服本判決，應於送達後廿日內，向本院提出上訴狀並表明上
訴理由，如於本判決宣示後送達前提起上訴者，應於判決送達後
廿日內補提上訴理由書（須附繕本）。如委任律師提起上訴者，
應一併繳納上訴審裁判費。
中　　華　　民　　國　　111 　年　　5 　　月　　31　　日
                                  書記官　鍾嘉芸